臺灣高等法院交通事件裁定　　　　　　 96年度交抗字第518號
　抗　告　人
　即受處分人　進城財企業有限公司
　代　表　人　甲○○
上列抗告人因違反道路交通管理處罰條例案件，不服臺灣板橋地
方法院，中華民國96年6月22日所為裁定（96年度交聲字第171號
），提起抗告，本院裁定如下：
    主  文
原裁定撤銷，發回臺灣板橋地方法院。
    理  由
一、抗告意旨略以：抗告人所雇用之司機鄭添財於民國（下同）
    95年11月9日21時20分許，駕駛抗告人所有車牌號碼 3F-441
    號自用大貨曳引車，駛至桃園縣大溪鎮○○路恆揚瀝青廠內
    時，經警攔停並要求司機鄭添財駕駛該自用大貨曳引車過磅
    ，而於恆揚瀝青股份有限公司（下稱恆揚公司）之固定地磅
    站過磅時，經測得總重量為38.1公噸，而此係該車聯結拖車
　　一起過磅之總重量，此過磅單上亦註記有拖車，警員並有照
  　相存證，則該車核定之總聯結拖車重量既為42公噸，過磅時
    之總重量僅為38.1公噸，並未超載，實無超重之違規駕駛行
    為，詎警員僅依據該車車籍資料所登載之21公噸計算，即認
    該車有超載之違規行為，原審亦未詳予審酌，而裁定駁回抗
    告人之聲明異議，實有未當，為此依法提起抗告，請求撤銷
    原裁定云云。
二、原裁定意旨略以：抗告人即受處分人進城財企業有限公司所
    雇用之司機鄭添財於 95年11月9日21時20分許，駕駛抗告人
    所有車牌號碼3F-441號自用大貨曳引車，行經桃園縣政府警
    察局大溪分局中新派出所前時，經警攔停並由司機鄭添財指
    定至恆揚公司之固定地磅站過磅，測得總重量為38.1公噸，
    已逾該車所核定之總重量21公噸達17.1公噸，經警員以抗告
    人超載逾15公噸，違反道路交通管理處罰條例第29條之2第1
    項規定之違規行為而掣單舉發，此有桃園縣政府警察局桃警
    局交字第 DB0000000號舉發違反道路交通管理事件通知單及
    交通部公路總局臺北區監理所北監自裁字裁40-DB0000000號
    違反道路交通管理事件裁決書各乙份在卷可按，並據證人即
    當日舉發抗告人所僱用之司機鄭添財上開違規超載駕駛之桃
    園縣政府警察局大溪分局中新派出所警員吳楚凡證述綦詳在
    卷，證人吳楚凡並證述當時鄭添財駕駛之大貨曳引車並無拖
    車，而以本件抗告人所有車牌號碼3F-441號自用大貨曳引車
    ，核定之車重為14.5公噸，載重為6.5公噸，總重21公噸，
    惟依舉發當日測得之該拖曳車之空重為15.1公噸、淨重23公
    噸（即載重）、總重38.1公噸，有幸太企業股份有限公司（
    恆揚瀝青股份有限公司）所出具之過磅單影本乙紙在卷可參
    ，顯已超載17.1公噸，因認抗告人所僱用之司機確有於上開
    時地駕駛上開自用大貨曳引車超載之違規事實，因而駁回抗
    告人之聲明異議，固非無見。
三、查抗告人一再指述所僱用之司機鄭添財於上開時地駕駛之牌
    照號碼3F-441自用大貨曳引車有聯結拖車，而證人鄭添財於
　　原審法院調查時證稱：在恆揚公司過磅時，伊的車子除了車
  　斗以外，還有聯結拖車等語在卷（見原審卷第36頁），另依
    該自用大貨曳引車於上開時地經警攔檢而前往恆揚公司過磅
    時，該磅秤單上亦載明『拖車』，此固與證人即警員吳楚凡
    於原審法院調查時到庭證述該自用大貨曳引車過磅時並沒有
    聯結拖車等語不符，惟事實究屬如何，自宜傳喚當日實際磅
    秤之恆揚公司之人員到庭調查以釐清真相，且查本件3F-441
    號自用大貨曳引車所核定之載重僅 6.5公噸，而以本件舉發
    當日測得之載貨重達23公噸，已逾該原核定之載重達三倍餘
    ，僅以該車斗是否可能有如此之載貨空間以載運達如此重量
　　之貨物，實非無再加審酌之必要，而此或可以本件自用大貨
  　曳引車之「車斗」實際裝載當日載運之貨物測試，即可明瞭
    ，是抗告人執此指摘原裁定不當，非無理由，應院本院將原
    裁定撤銷，發回原審法院，另為適法之處理。
四、據上論結，應依道路交通案件處理辦法第26條，刑事訴訟法
    第413條前段，裁定如主文。
中　　華　　民　　國　　96　　年　　8 　　月　　 7　　日
　　　　　　刑事第五庭    審判長法　官  吳  敦
　　　　　　　　　　　　　　    法　官  吳啟民
　　　　 　 　　　　　　　　　　法　官  張傳栗
以上正本證明與原本無異。
不得再抗告。
                                書記官  李佩真
中　　華　　民　　國　　96　　年　　8 　　月　　8 　　日
